臺灣新北地方法院民事裁定
111年度補字第782號
原      告  張仲凱  
原告與被告合迪股份有限公司間第三人異議之訴事件，本院裁定
如下：
    主  文
原告應於本裁定送達之日起5日內，補繳第一審裁判費新臺幣(下
同)2,210元，並具狀補正被告法定代理人之姓名及住居所，暨提
出起訴狀繕本及其附屬文件（包含原告向本院所提出之「所有」
證據資料影本）乙份，逾期未提出，即駁回原告之訴。
    理  由
一、按訴訟標的之價額，由法院核定；核定訴訟標的之價額，以
    起訴時之交易價額為準。無交易價額者，以原告就訴訟標的
    所有之利益為準，民事訴訟法第77條之1第1項、第2項定有
    明文。次按強制執行法第15條規定之第三人異議之訴，其訴
    訟標的為債務人之異議權，法院核定此訴訟標的價額，應以
    債務人本於此項異議權，請求排除強制執行所有之利益為準
    （最高法院92年度台抗字第659號裁定意旨）。再按起訴，
    應以訴狀表明當事人及法定代理人，提出於法院為之；當事
    人書狀，除別有規定外，應記載當事人姓名及住所或居所；
    有法定代理人者，應記載其姓名、住所或居所，及法定代理
    人與當事人之關係；書狀及其附屬文件，除提出於法院者外
    ，應按應受送達之他造人數，提出繕本或影本，民事訴訟法
    第244條、第116條第1項第1、2款、第119條第1項分別定有
    明文。
二、本件原告起訴未據繳納裁判費。經查，本件原告起訴聲明為
    ：本院110年度司執字第162985號強制執行事件，就原告所
    有之建物即門牌號碼新北市○○區○○○路000巷00號5樓頂樓之
    未辦保存登記建物(下稱系爭建物)所為之強制執行程序應予
    撤銷。是本件訴訟標的價額應以原告主張排除強制執行所有
    之利益即系爭建物價值為準。而系爭建物111年度課稅現值
    為20萬8,100元等情，有新北市政府稅捐稽徵處110年12月29
    日函文檢附房屋稅籍證明書在卷可稽（本院卷第103頁）。
    準此，本件訴訟標的價額核定為20萬8,100 元，應徵第一審
    裁判費2,210元。又原告提出之民事起訴狀未記載被告合迪
    股份有限公司之法定代理人及其住居所，且民事起訴狀繕本
    未提出附屬文件，起訴不合法定程式，應予補正。茲依民事
    訴訟法第249條第1 但書之規定，限原告於收受本裁定送達5
    日內補正如主文所示之事項，逾期未補正，即駁回其訴，特
    此裁定。
中　　華　　民　　國　　111 　年　　6 　　月　　20　　日
                  民事第七庭    法　官　王婉如
以上正本係照原本作成。
如不服本裁定，得於收受裁定正本後10日內向本院提出抗告狀，
並繳納抗告裁判費新台幣1,000元整。
中　　華　　民　　國　　111 　年　　6 　　月　　21　　日
                                書記官  鄔琬誼